臺灣雲林地方法院刑事判決　　　　　　　 94年度訴字第80號
檢　察　官　臺灣雲林地方法院檢察署檢察官
被　　　告　甲○○　男　37歲.
　　　　　　　　　　國民
上列被告因違反槍砲彈藥刀械管制條例案件，經檢察官提起公訴
（93年度偵字第4837號），被告自白犯罪，本院合議庭裁定由受
命法官獨任依簡式審判程序審理，本院判決如下：
    主      文
甲○○未經許可，持有其他可發射子彈具有殺傷力之改造手槍，
處有期徒刑壹年貳月，併科罰金新臺幣伍萬元，罰金如易服勞役
，以新臺幣玖佰元即銀元參佰元折算壹日，扣案之具殺傷力仿WA
LTHER 廠PPK/S 型半自動手槍製造之玩具手槍換裝土造金屬槍管
而成之改造手槍一支（槍枝管制編號為0000000000號）、彈匣貳
個及具有殺傷力之土造子彈伍顆，均沒收之；又以加害生命、身
體之事，恐嚇他人致生危害於安全，處有期徒刑肆月。應執行有
期徒刑壹年伍月，併科罰金新臺幣伍萬元，罰金如易服勞役，以
新臺幣玖佰元即銀元參佰元折算壹日，扣案之具殺傷力仿WALTHE
R廠PPK/S型半自動手槍製造之玩具手槍換裝土造金屬槍管而成之
改造手槍一支（槍枝管制編號為0000000000號）、彈匣貳個及具
有殺傷力之土造子彈伍顆，均沒收之。
    事實及理由
壹、構成犯罪之事實：甲○○明知可發射子彈具有殺傷力之改造
    手槍及子彈均屬槍砲彈藥刀械管制條例所列管之物品，非經
    主管機關許可，不得持有，竟於民國87年間某日，在雲林縣
    北港鎮某處向名為「蔡明煌」之成年男子以新臺幣20,000元
    購得具有殺傷力之仿WALTHER 廠PPK/S 型半自動手槍製造之
    玩具手槍換裝土造金屬槍管而成之改造手槍一支（槍枝管制
    編號為0000000000號）、彈匣2 個及具有殺傷力之土造子彈
    8 顆（直徑約7.9mm ，鑑定時經採樣3 顆試射），而未經許
    可非法持有之。嗣於93年12月4 日22時30分許，甲○○持前
    開槍彈前往東勢鄉新坤村麥寮橋南端「小辣妹檳榔攤」入內
    欲找尋其前妻盧麗芳理論，2 人隨即在該檳榔攤門口外發生
    口角，甲○○即基於恐嚇危害盧麗芳生命、身體之犯意，持
    其所攜帶之前開手槍（已裝上子彈及彈匣，但未拉滑套，子
    彈並未上膛）朝盧麗芳返回檳榔攤門口之方向扣拉扳機2 次
    ，以此加害生命、身體之方法，使盧麗芳心生恐懼，致生危
    害於盧麗芳之安全，幸經在場站立於門口目睹其2 人爭吵之
    周昭仁上前將甲○○壓制，店內人員亦見狀隨即外出協助，
    並經吳姓主人報警當場逮捕甲○○，並扣得前開手槍1 支、
    彈匣2 個及子彈8 顆。
貳、認定犯罪事實所根據的證據及理由：
  一、被告甲○○於本院審理時之自白。
  二、證人周昭仁、盧麗芳之證述。
  三、內政部警政署刑事警察局94年1 月5 日刑鑑字第09302534
      29號槍彈鑑定書及現場照片4 張（見偵查卷第22、23頁及
      警卷第7 、8 頁）。
  四、前開改造手槍1 支、彈匣2 個、土造子彈5 顆扣案可證。
  五、綜上，足認被告之自白與事實相符，應可採信。本件事證
      明確，被告犯行堪以認定。
、論罪科刑的理由：
一、查被告甲○○行為後，槍砲彈藥刀械管制條例部分條文業於
    94年1 月26日經總統以華總一義字第09400010101 號令修正
    公布，並自公布日起算之第3 日即同年月28日起發生效力。
    該條例經修正後，原第11條之條文已遭刪除，就被告未經許
    可持有可發射子彈具有殺傷力槍枝行為之處罰，條次改列於
    第8 條第4 項，其法定刑則提高為3 年以上10年以下有期徒
    刑，併科新臺幣7,000,000 元以下罰金；而修正前同條例第
    11條第4 項針對同一犯行之處罰，法定刑為1 年以上7 年以
    下有期徒刑，併科7,000,000 元以下罰金，其條文修正前後
    之有期徒刑刑期長短已然有別，經比較新舊法結果，以舊法
    較有利於行為人，故依刑法第2 條第1 項但書規定，應適用
    最有利於被告之修正前同條例第11條第4 項之規定論處。
二、核被告甲○○上開未經許可持有槍彈之行為，係犯修正前槍
    砲彈藥刀械管制條例第11條第4 項及同條例第12條第4 項之
    罪。
三、又被告前往上開檳榔攤持上開改造手槍朝盧麗芳扣拉扳機2
    次，致生危害於盧麗芳安全之行為，所為係犯刑法第305 條
    之罪。
四、被告一行為持有槍枝及子彈，同時觸犯修正前槍砲彈藥刀械
    管制條例第11條第4 項、第12條第4 項之罪，為想像競合犯
    ，應從較重之修正前槍砲彈藥刀械管制條例第11條第4 項未
    經許可持有改造槍枝罪處斷。
五、被告所犯上開槍砲彈藥刀械管制條例第11條第4 項未經許可
    持有改造槍枝罪及刑法第305 條恐嚇罪2 罪間，犯意各別，
    行為亦殊，罪名互異，應予分論併罰。公訴人認被告所犯上
    開2 罪有方法結果之牽連關係，為牽連犯，應從一重之槍砲
    彈藥管制條例第11條第4 項之罪處斷，容有誤會，附此敘明
    。
六、爰審酌被告僅因好奇心驅使，一時失慮致觸犯本件犯行，惟
    無故持有前開具有殺傷力之改造手槍及改造子彈，對於他人
    生命、身體安全構成潛在威脅，危害社會治安甚鉅，並考量
    其品行、智識程度、生活狀況，及其犯罪動機、目的、手段
    ，暨犯罪後坦承犯行，深具悔意，又被告現因慢性腎臟衰竭
    合併尿毒症，需每週3 次至醫院定期接受血液透析治療，有
    財團法人天主教若瑟醫院及腎安診所診斷證明書各1 紙附卷
    可查等一切情狀，量處如主文所示之刑，併就其所受罰金刑
    部分，諭知易服勞役之折算標準，以資懲儆。
七、扣案仿WALTHER 廠PPK/S 型半自動手槍製造之玩具手槍換裝
    土造金屬槍管而成之改造手槍1 支（槍枝管制編號為000000
    0000號）、彈匣2 個及具有殺傷力之土造子彈5 顆，為違禁
    物，應依刑法第38條第1 項第1 款之規定沒收之。至其餘扣
    案之土造子彈3 顆經鑑定試射，業已擊發，剩餘彈頭及彈殼
    ，均無殺傷力，非違禁物，故不予宣告沒收。
肆、適用法律依據：
  一、依刑事訴訟法第299 條第1 項前段、第310 條之1 。
  二、修正前槍砲彈藥刀械管制條例第11條第4 項、第12條4 項
      ，刑法第11條前段、第305 條、第55條、第42條第2 項、
      第51條第5 款、第38條第1 項第1 款。
  三、罰金罰鍰提高標準條例第1 條、第2 條，現行法規所定貨
      幣單位折算新臺幣條例第2 條。
本案經檢察官乙○○到庭執行職務。
中　　華　　民　　國　　94　　年　　2 　　月　　25　　日
                  刑事第二庭    法　官　李　明　鴻
以上正本證明與原本無異。
如不服本判決，應於判決送達後10日內，向本院提出上訴狀。（
須附繕本）
                                書記官  孫　秀　桃
中　　華　　民　　國　　94　　年　　2 　　月　　25　　日
附錄本案論罪科刑法條全文
（修正前）槍砲彈藥刀械管制條例第11條
未經許可，製造、販賣或運輸第四條第一項第一款所稱其他可發
射金屬或子彈具有殺傷力之各式槍砲者，處五年以上有期徒刑，
併科新臺幣一千萬元以下罰金。
未經許可，轉讓、出租或出借前項所列槍砲者，處三年以上十年
以下有期徒刑，併科新臺幣七百萬元以下罰金。
意圖供自己或他人犯罪之用，而犯前二項之罪者，處無期徒刑或
七年以上有期徒刑，併科新臺幣一千萬元以下罰金。
未經許可，持有、寄藏或意圖販賣而陳列第一項所列槍砲者，處
一年以上七年以下有期徒刑，併科新臺幣七百萬元以下罰金。
第一項至第三項之未遂犯罰之。
中華民國刑法第305條
(恐嚇危害安全罪)
以加害生命、身體、自由、名譽、財產之事，恐嚇他人致生危害
於安全者，處二年以下有期徒刑、拘役或三百元以下罰金。
